臺灣雲林地方法院刑事判決　　　　　　　 96年度易字第614號
公　訴　人　臺灣雲林地方法院檢察署檢察官
被　　　告　乙○○
　　　　　　丙○○
上列被告因竊盜案件，經檢察官提起公訴 （96年度偵字第5163號
），本院判決如下：
    主  文
乙○○、丙○○共同竊盜，均累犯，各處有期徒刑陸月，如易科
罰金，均以新臺幣壹仟元折算壹日。
    事  實
一、乙○○前於民國95年間，因施用第一級毒品案件，經本院以
    95年度訴字第169號判決判處有期徒刑10月確定，於96年4月
    22日縮刑期滿執行完畢。丙○○前於92年7 月28日，因偽造
    文書、竊盜案件，經本院以92年度訴字第35號判決判處有期
    徒刑4月、9月，定應執行刑有期徒刑1年，緩刑2年確定；又
    因緩刑前，犯違反職役罪，經國防部中部地方軍事法院以92
    年度台審字第167號判處有期徒刑1年確定，前開緩刑則經法
    院裁定撤銷，復因施用第一級毒品案件，經本院以92年度訴
    字第394號判決判處有期徒刑7月確定，嗣前開各案經法院裁
    定應執行刑為有期徒刑2年6月，又於93年間，因竊盜案件，
    經本院以92年度易字第512號判決判處有期徒刑1年確定，經
    入監接續執行，於95年1 月26日縮短刑期假釋出監付保護管
    束，並於96年5月23日假釋期滿執行完畢。
二、詎乙○○、丙○○仍不知悔改，因欠缺交通工具，復意圖為
    自己不法之所有，於96年10月3日晚間7時30分許，在雲林縣
    二崙鄉○○村○○路二崙夜市附近，由乙○○持丙○○所有
    之機車鑰匙1串，下手竊取丁○○所有之IBE-603號重機車1
    輛，丙○○則在旁把風，於得手後以供代步之用；嗣於同日
    晚間9 時10分許，乙○○、丙○○共同騎乘上開竊得之機車
    ，行經雲林縣崙背鄉○○村○○路，因該路段施工，不慎倒
    地受傷，嗣經警據報前往處理時，始查悉上情。
三、案經雲林縣警察局西螺分局報請臺灣雲林地方法院檢察署檢
    察官偵查起訴。
    理  由
壹、程序事項：
一、按除簡式審判程序、簡易程序及第376條第1款、第2 款所列
    之罪之案件外，第一審應行合議審判，刑事訴訟法第284 條
    之1 定有明文。本件被告乙○○、丙○○所犯竊盜案件，係
    屬刑事訴訟法第376條第2款所列之罪之案件，依同法上開第
    284條之1規定，第一審自毋庸行合議審判，先予敘明。
二、證據能力方面：
    按被告以外之人於審判外之陳述，雖不符前4 條之規定，而
    經當事人於審判程序同意作為證據，法院審酌該言詞陳述或
    書面陳述作成時之情況，認為適當者，亦得為證據，刑事訴
    訟法第159條之5第1 項定有明文。查本案證人丁○○於警詢
    中之證述及其所出具之贓物認領保管單，及同案被告之警詢
    供述，雖均係被告以外之人於審判外之言詞或書面陳述，惟
    被告於本院審判程序中均同意作為證據，且該等言詞陳述或
    書面陳述均係由職司犯罪調查、偵查之警方依法定正當程序
    作成，並無出於證人或同案被告非自由意志之不法情事，本
    院審酌上情認屬適當，依上開刑事訴訟法之規定，自得為證
    據。
貳、實體事項：
一、認定犯罪事實所憑之證據及理由：
    上開犯罪事實，業據被告乙○○及丙○○分別於警詢、檢察
    官偵查及本院審理中均坦白承認，核與證人丁○○於警詢所
    證述機車失竊之情節相符，復有贓物認領保管單1 紙、機車
    照片2張等在卷可參。被告2人之自白核與上開積極證據相吻
    合，且互核無誤，足認其等自白與事實相符，堪可採信。
二、論罪科刑：
  (一)核被告2人所為，均係犯刑法第320條第1項之普通竊盜罪。
  (二)被告2 人就上開竊盜犯行，互有犯意聯絡及行為分擔，均為
    共同正犯。
  (三)被告2 人曾有如犯罪事實欄一所載之前科及徒刑執行情形，
    有臺灣高等法院被告全國前案紀錄表在卷可憑，其等前受有
    期徒刑之執行完畢，5 年以內故意再犯本件有期徒刑以上之
    罪，均為累犯，應依刑法第47條第1項規定分別加重其刑。
  (四)爰審酌被告乙○○曾有竊盜、施用毒品等前科，被告丙○○
    曾有竊盜、偽造文書、違反職役、施用毒品等前科，有上開
    前案紀錄表在卷可按，素行均非佳，因與友人前往夜市遊逛
    ，無交通工具代步返家，即行竊路旁之機車，其動機、目的
    均屬可議，所使用之手段尚屬平和，竊取之機車已屬老舊，
    並於竊盜後2 時內即經警查獲，業經被害人領回，對被害人
    所生損害尚屬有限，及其等學歷僅國中畢業，智識程度不高
    ，犯後已坦承犯行，態度尚稱良好等一切情狀，均量處有期
    徒刑6 月，並諭知易科罰金之折算標準。至起訴意旨雖以被
    告2 人均因竊盜、施用毒品案件經判刑確定入監服刑，於出
    獄不久再犯本件竊盜案，認其等守法觀念薄弱，因而具體求
    處被告各有期徒刑1 年，惟本院考量被告等於本件犯行之動
    機、危害之程度、智識程度、犯後態度等一切情狀，及現行
    刑法已刪除連續犯規定，採一罪一罰制度，自宜就個案犯行
    ，酌量被告刑度，故認量處上開刑度應已屬妥適，公訴人之
    上開具體求刑尚嫌過重，併予敘明。
三、至於被告等用以行竊之鑰匙，雖屬被告丙○○所有，但並未
    扣案，且已遺失不見，此據被告陳明在卷，為免日後執行沒
    收之困難，爰不予宣告沒收，附此敘明。
四、應適用之法條：
  (一)刑事訴訟法第284條之1、第299條第1項前段。
  (二)刑法第28條、第320條第1項、第47條第1項、第41條第1項前
    段。
  (三)刑法施行法第1條之1。
本案經檢察官甲○○到庭執行職務。
中　　華　　民　　國　　96　　年　　10　　月　　31　　日
                  刑事第六庭    法  官  廖國勝
以上正本證明與原本無異。
如不服本判決，應於判決送達後10日內，向本院提出上訴狀。（
須附繕本）
                                書記官 李松坤
中　　華　　民　　國　　96　　年　　10　　月　　31　　日
中華民國刑法第320條
（普通竊盜罪、竊佔罪）
意圖為自己或第三人不法之所有，而竊取他人之動產者，為竊盜
罪，處 5 年以下有期徒刑、拘役或 5 百元以下罰金。
意圖為自己或第三人不法之利益，而竊佔他人之不動產者，依前
項之規定處斷。
前二項之未遂犯罰之。
